臺灣臺北地方法院小額民事判決
　　　　　　　　　　　　　　　　  111年度北小字第819號
原      告  和泰產物保險股份有限公司

法定代理人  莊瑞德  
訴訟代理人  王俊傑  
複代理人    李維浚  
被      告  許光輝  
上列當事人間損害賠償事件，於中華民國111年4月26日言詞辯論
終結，本院判決如下：
    主    文
被告應給付原告新臺幣肆萬壹仟柒佰捌拾伍元，及自民國一百一
十一年二月十九日起至清償日止，按年息百分之五計算之利息。
原告其餘之訴駁回。
訴訟費用新臺幣壹仟伍佰參拾元由被告負擔。
本判決得假執行；被告如以新臺幣肆萬壹仟柒佰捌拾伍元為原告
預供擔保後，得免為假執行。
    事實及理由
一、原告起訴主張：被告於民國108年11月8日駕車牌號碼000-00
    00號車，行經臺北市中正區中山南路與仁愛路一段交口處，
    未注意車前狀況之過失，碰撞原告承保之車號000-0000號車
    （下稱系爭車輛），致系爭車輛車身受損，現場由交通分隊
    派員處理。系爭車輛事故發生時尚在保險期間，經被保險人
    通知並查證屬實後，原告即賠付必要修復費用新臺幣5萬204
    6元，原告並同時依保險法第53條規定取得被保險人對被告
    之求償權，又被告既因過失撞損原告承保之車輛，自應負賠
    償之責，爰依民法第184條侵權行為及保險代位之法律關係
    請求損害賠償等語。並聲明：被告應給付原告5萬2046元及
    自起訴狀繕本送達翌日起至清償日止，按年息5％計算之利息
    。
二、被告則以：現在沒有工作，生活上都是別人幫助的，母親也
    身體不舒服，陷入困難。估價單上20幾條要維修項目，沒有
    這麼嚴重，維修金額太高。車廠維修僅用主觀評估價格，裡
    面有無舊傷或是新的破壞，沒有準確估價，沒有公平等語，
    資為抗辯。並聲明：原告之訴駁回。
三、得心證之理由：
  ㈠原告所稱上情，業據原告提出道路交通事故當事人登記聯單
    、行車執照、修車估價單、統一發票及系爭車輛照片等件為
    證，並有本院依職權向臺北市政府警察局交通警察大隊調閱
    之道路交通事故調查報告表、道路交通事故現場圖、道路交
    通事故補充資料表、交通事故照片等資料在卷可稽。道路交
    通事故調查報告表，載被告於108年11月8日表明願理賠系爭
    車輛車損費用等情（本院卷第49頁），被告對此亦未爭執，
    可認被告駕車具過失撞損系爭車輛，應負擔車損賠償責任。
  ㈡按不法毀損他人之物者，被害人得請求賠償其物因毀損所減
    少之價額，民法第196條定有明文；又依上開規定請求賠償
    物被毀損所減少之價額，得以修復費用為估定之標準，但以
    必要者為限（例如：修理材料以新品換舊品，應予折舊），
    最高法院77年度第9次民事庭會議決議參照。衡以系爭車輛
    有關零件部分之修復，既以新零件更換被損害之舊零件，則
    在計算損害賠償額時，自應將零件折舊部分予以扣除折舊。
    依行政院所發布之固定資產耐用年數表及固定資產折舊率表
    ，自用小客車之耐用年數為5年，依定率遞減法每年應折舊3
    69/1000，並以1年為計算單位，其使用期間未滿1年者，按
    實際使用使用之數相當於全年之比例計算之，不滿1者，以1
    月計算之。查系爭車輛因本件車禍事故之修繕費用為工資85
    12元、烤漆1萬164元、零件3萬3370元，此有原告提出之估
    價單及統一發票為證（本院卷第21至25頁），而系爭車輛係
    於108年1月25日領照使用，亦有行車執照在卷足憑（本院卷
    第102頁），則至108年11月8日發生上開車禍事故之日為止
    ，系爭車輛已實際使用10月，扣除折舊金額（計算式：第1
    年折舊值為3萬3370元×0.369×(10/12)=1萬261元；第1年折
    舊後價值為3萬3370元-1萬261元=2萬3109元）後為2萬3109
    元，則原告得請求之車輛修復費用應為4萬1785元（計算式
    ：8512元＋1萬164元＋2萬3109元＝4萬1785元）。
  ㈢被告抗辯修復金額及項目，主張修車當下沒有看受損照片，
    目視評估，假如原來車子已經在受損中，對於舊傷痕及新傷
    痕，以目視判斷，感到不是很公平云云。按當事人主張有利
    於己之事實者，就其事實有舉證之責任；但法律別有規定，
    或依其情形顯失公平者，不在此限，民事訴訟法第277條定
    有明文。關於系爭車輛修復項目，原告業已提出原廠修車估
    價單為憑（本院卷第21至23頁），核與系爭車輛車損位置相
    符（本院卷第59頁），又證人甲○○即國都汽車股份有限公司
    濱江服務廠理賠專員111年4月26日在庭證稱，本院卷宗第21
    至23頁該維修單，係車子受損估價。保險公司核完價就可以
    維修。證人以實際看到車輛受損地方，用電腦估價。基本上
    沒有當下的照片。電腦視訊核價，證人估價完上傳，對方核
    價完成告知就可以維修。受損照片不清楚，保險公司會刪除
    。本院卷宗第21至23頁這兩張維修單是當初所估價，是根據
    車子送來維修場受損的估價等語（本院卷第128至130頁）。
    可見，估價單項目為證人目測確實受損而報價修復。綜上，
    原告已經就系爭車輛修復內容及金額盡其舉證責任，足以證
    明本院卷宗第21至23頁估價單所示項目均為必要修復項目，
    自堪應採。被告主觀臆測未提出證據以實其說，抗辯尚非可
    採。
  ㈣從而，原告請求被告給付4萬1785元，及自本件起訴狀繕本送
    達之翌日即111年2月19日（本院卷第93頁）起至清償日止，
    按年息百分之5計算之利息。即屬有據，應予准許。逾此部
    分之請求為無理由，應予駁回。㈠
四、本件原告勝訴部分，係就民事訴訟法第436條之8適用小額訴
    訟程序所為被告敗訴之判決，依同法第436 條之20規定，應
    依職權宣告假執行，並依同法第436 條之23準用第436 條第
    2 項，適用同法第392 條第2 項規定，依職權宣告被告如預
    供擔保，得免為假執行。
五、本件事證已臻明確，兩造其餘攻擊防禦方法與判決之結果不
    生影響，爰不一一贅論，併此敘明。
六、訴訟費用負擔之依據：民事訴訟法第79條。本件訴訟費用額
    ，依後附計算書確定如主文所示金額。
中　　華　　民　　國　　111 　年　　5 　　月　　12　　日
                      臺北簡易庭  法  官  趙子榮
以上正本證明與原本無異。
如不服本判決，須以違背法令為理由，於判決送達後20日內向本
庭提出上訴狀（應按他造當事人之人數附繕本）；如委任律師提
起上訴者，應一併繳納上訴審裁判費。
中　　華　　民　　國　　111 　年　　5 　　月　　12　　日
                                  書記官  陳怡安
計   算   書：
項        目             金   額（新臺幣）    備    註
第一審裁判費             1000元
第一審證人旅費            530元
合        計             1530元

附錄：
一、民事訴訟法第436條之24第2項：
    對於小額程序之第一審裁判上訴或抗告，非以其違背法令為
    理由，不得為之。
二、民事訴訟法第436條之25：
    上訴狀內應記載上訴理由，表明下列各款事項：
    （一）原判決所違背之法令及其具體內容。
    （二）依訴訟資料可認為原判決有違背法令之具體事實。